---
title: "Exo Ursus"
author: "maud.queroue@gmail.com"
date: "`r Sys.Date()`"
output:
  html_document:
    keep_md: yes
---

```{r setup, include=FALSE}
knitr::opts_chunk$set(echo = TRUE)
```

# Introduction

Dans cet exercice nous allons utiliser le package `dplyr` pour nous instruire sur la biogéographie des ours.

# Données

On utilise la base [**WWF Wildfinder**](https://www.worldwildlife.org/pages/wildfinder-database)

La base de données WildFinder du WWF contient des données de présence/absence pour les amphibiens, reptiles, oiseaux et mammifères terrestres du monde entier au niveau des écorégions terrestres. Seul le sous-ensemble des mammifères est disponible dans ce dépôt avec 4936 espèces. Les données, préalablement nettoyées, sont structurées de la manière suivante dans le dossier `data/wwf-wildfinder/` :

  - `wildfinder-mammals_list.csv` : liste taxonomique des 4936 espèces de mammifères du monde entier
  - `wildfinder-ecoregions_list.csv` : liste des 798 écorégions terrestres définies par le WWF
  - `wildfinder-ecoregions_species.csv` : correspondances entre les espèces et les écorégions

# Analyses

- Histogramme de la distribution du nombre d'espèces de mammifères par écorégion.

```{r explo_histo}
#read data
eco_list <- datatoolboxexos::data_ecoregion()
sp_list <- datatoolboxexos::data_mammals()
sp_eco  <- datatoolboxexos::data_mammals_ecoregions()
library(tidyverse)

ursus <- sp_list %>%
  dplyr::filter(family   == "Ursidae") %>%                     # Sélection des Ursidés
  dplyr::filter(sci_name != "Ursus malayanus") %>%             # Suppression du synonyme
  dplyr::select(species_id, sci_name, common)

## Première jointure
ursus_eco <- ursus %>%
  dplyr::left_join(sp_eco)

## Seconde jointure
ursus_eco <- ursus_eco %>%
  dplyr::left_join(eco_list, by = "ecoregion_id")

## Nombre de royaumes où chaque espèce est retrouvée
realm_ursus <- ursus_eco %>%
  dplyr::group_by(sci_name) %>%
  dplyr::summarise(n_realms     = dplyr::n_distinct(realm))

## Nombre de biomes où chaque espèce est retrouvée
biome_ursus <- ursus_eco %>%
  dplyr::group_by(sci_name) %>%
  dplyr::summarise(n_biomes     = dplyr::n_distinct(biome))

## Nombre d'écorégions où chaque espèce est retrouvée
eco_ursus <- ursus_eco %>%
  dplyr::group_by(sci_name) %>%
  dplyr::summarise(n_ecoregions = dplyr::n_distinct(ecoregion))

## Combinons toutes les informations
realm_ursus %>%
  dplyr::left_join(biome_ursus, by = "sci_name") %>%
  dplyr::left_join(eco_ursus, by = "sci_name") %>%
  dplyr::left_join(ursus, by = "sci_name") %>%
  dplyr::select(sci_name, common, n_realms, n_biomes, n_ecoregions) %>%
  dplyr::arrange(desc(n_ecoregions))

```
